臺灣臺北地方法院民事小額判決
111年度店小字第692號
原      告  莊棉花  
訴訟代理人  黃世育  
            鄒宜君  
被      告  翁浩翔  


上列當事人間請求損害賠償事件，原告提起刑事附帶民事訴訟，
經本院刑事庭裁定移送前來（110年度審附民字第2499號），本
院於民國111年9月12日言詞辯論終結，判決如下：
　　主　　　文
被告應給付原告新臺幣陸萬伍仟元，及自民國一一一年一月四日
起至清償日止，按週年利率百分之五計算之利息。
訴訟費用由被告負擔。
本判決得假執行。但被告如以新臺幣陸萬伍仟元為原告預供擔保
，得免為假執行。
    事實及理由
一、本件係由本院刑事庭以110年度審附民字第2499號裁定移送
    本庭審理，依刑事訴訟法第504條第1項前段規定，本庭有管
    轄權。
二、原告主張：被告於民國109年5月間某時起，加入真實姓名年
    籍不詳、暱稱「阿偉」及其他真實姓名年籍不詳之人所組成
    之詐欺集團，並共同圖為自己不法之所有，基於3人以上為
    詐欺取財及隱匿詐欺取財犯罪所得去向之故意，由該詐欺集
    團不詳成員於109年5月11日上午9時20分許致電伊，佯稱為
    伊孫子且需款孔急，致伊陷於錯誤，於同日上午11時6分匯
    款新臺幣（下同）130,000元至訴外人吳宜蓁於合作金庫申
    設之帳號0000000000000號帳戶（下稱系爭帳戶），被告即
    於同日上午11時23分至27分許，依「阿偉」之指示持系爭帳
    戶提款卡在址設新北市○○區○○路00號之合作金庫商業銀行大
    坪林分行自動櫃員機將伊前揭匯入款項提領一空，並將現金
    及提款卡放置在指定地點交付上手，使伊受有該金額之損失
    。因吳宜蓁已賠償伊65,000元，伊僅請求被告賠償差額65,0
    00元，爰依侵權行為法律關係提起本件訴訟。並聲明：被告
    應給付原告65,000元，及自起訴狀繕本送達翌日起至清償日
    止，按週年利率5％計算之利息。
三、被告則以：同意原告的請求等語。
四、經查，原告上開主張事實，經被告於刑案審理時坦認（本院
    卷第79頁），核與原告於刑案警詢時之指述相符（本院卷第
    49至50頁），並有彰化縣警察局芳苑分局原斗派出所受理詐
    騙帳戶通報簡便格式表、內政部警政署反詐騙諮詢專線紀錄
    表、郵政跨行匯款申請書、合作金庫商業銀行中和分行函及
    所附系爭帳戶開戶資料、歷史交易明細、ATM監視器影像畫
    面截圖（本院卷第46、48、52至57頁），亦為被告所不爭執
    （本院卷第133頁），堪信為真。是原告請求被告賠償因詐
    騙所受而未獲賠償之損失65,000元，自屬有據。
五、從而，原告依侵權行為之法律關係，請求被告給付原告65, 
    000元，及自起訴狀繕本送達翌日即111年1月4日（本院110
    年度審附民字第2499號卷第7頁送達證書）起至清償日止，
    按週年利率5%計算之遲延利息，為有理由，應予准許。
六、本件係依小額程序為被告敗訴之判決，依民事訴訟法第436
    條之20規定，應依職權宣告假執行；並依同法第392條第2項
    規定，依職權為被告如預供擔保，得免為假執行之宣告。
七、訴訟費用負擔之依據：民事訴訟法第78條。另本件係刑事附
    帶民事訴訟，而由本院刑事庭移送民事庭者，依刑事訴訟法
    第504條第2項之規定，不需徵收裁判費，且至本件言詞辯論
    終結時，亦未發生其他訴訟費用，故無從確定訴訟費用之數
    額。惟仍爰依民事訴訟法第87條第1項之規定，諭知訴訟費
    用之負擔，以備將來如有訴訟費用發生時，得確定其負擔，
    併此敘明。　
中　　華　　民　　國　　111 　年　　10　　月　　24　　日
                  新店簡易庭法  官　林志煌
上正本證明與原本無異。
如不服本判決，應於判決送達後20日內向本庭（231204新北市○○
區○○路0段000號）提出上訴狀（須按他造當事人之人數附繕本）
，並表明上訴理由（上訴理由應表明：一、原判決所違背之法令
及其具體內容。二、依訴訟資料可認為原判決有違背法令之具體
事實），如於本判決宣示後送達前提起上訴者，應於判決送達後
20日內補提上訴理由書（須附繕本），如未於上訴後20日內補提
合法上訴理由書，法院得逕以裁定駁回上訴。
如委任律師提起上訴者，應一併繳納上訴審裁判費。
中　　華　　民　　國　　111 　年　　10　　月　　24　　日
                            書記官  周怡伶